【裁判字號】    92,易,12
【裁判日期】    920513
【裁判案由】    贓物
【裁判全文】
臺灣臺東地方法院刑事判決                            九十二年度易字第一二號
    公  訴  人  臺灣臺東地方法院檢察署檢察官
    被      告  乙○○
右列被告因贓物案件，經檢察官提起公訴（九十一年度偵字第一四五六號），本院判
決如左：
    主  文
乙○○寄藏贓物，處拘役伍拾日，如易科罰金，以佰元折算壹日。
    事  實
一、乙○○於民國九十年八月初某日十七時許，在臺東縣臺東市東海國民中學附近海
    邊，明知綽號「阿輝」之不詳姓名成年男子所交付委託其保管之車牌號碼ＰＴＴ
    ─一五七號重型機車係屬來路不明之贓車（該機車為甲○○所有，於九十年六月
    二十五日零時許，在臺東縣關山鎮○○里○○路六之二號前失竊），竟仍同意保
    管該贓車，而寄藏之。迄於同年八月十一時二十一時許，乙○○駕駛該機車至臺
    東縣臺東市○○街五十二巷七十九號前時，為警當場查獲，並扣得上開重型機車
    一輛（已由所有人甲○○領回），始循線查悉上情。
二、案經臺東縣警察局移送臺灣臺東地方法院檢察署檢察官偵查起訴。
    理  由
一、訊據被告乙○○固承認於前揭時、地收受本件失竊機車保管之事實，惟矢口否認
    知悉該機車為贓物，辯稱：被警方查獲之機車是一位綽號叫「阿輝」之不詳姓名
    成年男子交給伊保管，該男子表示要去高雄，等回來後再取回機車，伊並不知道
    該機車是贓車云云。惟查：
    (一)本件車牌號碼ＰＴＴ─一五七號重機車係車主甲○○於九十年六月二十五日零
      時許，在臺東縣關山鎮○○里○○路六之二號前失竊，業據證人甲○○於警詢
      時證述及本院調查時到庭具結證稱屬實（詳本院九十年度易字第三八七號刑事
      卷宗第十一至十六頁訊問筆錄），並有車輛竊盜、車牌失竊資料個別查詢報表
      ─查詢車輛認可資料、臺東縣警察局車輛協尋（尋獲）電腦輸入單各一份在卷
      可按，且上開機車業經車主甲○○領回，有贓物認領保管單一紙在卷可稽，足
      見該機車確為失竊之贓車無訛。
    (二)再被告於警詢、檢察官偵查中及本院審理時均供稱：伊與綽號「阿輝」之男子
      是在海邊釣魚認識之朋友，僅認識十幾天，彼此並不熟，他並無留下姓名、住
      居所地址、電話或其他聯絡方式，且阿輝沒有將機車之行車執照交給伊，後來
      也沒有回來要機車等語。惟機車具有相當之價值，衡諸常情，一般人將機車交
      付他人保管，或收受他人委託保管之機車，應至少彼此間人有一定之熟悉，並
      互相留下聯絡方法，以免機車無法追討或返還委託人，若為長期委託他人保管
      ，一般亦會同時交付行車執照，然被告與「阿輝」既無特別交情，不知其真實
      姓名及其住處且不知聯絡方法，卻輕易保管該機車，且未言明還車時間及方法
      ，事後「阿輝」亦未要求被告返還機車，此實與常理有違，況被告自承明知騎
      乘機車需有行車執照，然其於收受本件機車時，卻未索取行車執照，並駕駛該
      來路不明之機車而為警查獲，亦有悖常情，應認被告應明知該車為贓物而收受
      代為保管甚明。
    綜上查證，足認被告所辯，顯係事後畏罪卸責之詞，不足採信，本件事證明確，
    被告寄藏贓物之犯行堪予認定，應依法論科。
二、核被告所為，係犯刑法第三百四十九條第二項之寄藏贓物罪。本件依被告所述係
    代人保管贓物，應為寄藏贓物，而非收受贓物，公訴人認被告係犯刑法第三百四
    十九條第一項之收受贓物罪，尚有未洽，起訴法條應予變更，附此敘明。爰審酌
    被告之品性尚可、生活狀況正常、小學肄業之智識程度、犯罪之動機、目的、手
    段、所生之損害及犯罪後飾詞卸責，未見悔意等一切情狀，量處如主文所示之刑
    ，並諭知易科罰金之折算標準。
據上論斷，應依刑事訴訟法第二百九十九條第一項前段、第三百條，刑法第三百四十
九條第二項、第四十一條第一項前段，罰金罰鍰提高標準條例第一條前段、第二條，
判決如主文。
本案經檢察官洪政和到庭執行職務
中      華      民      國    九十二    年      五      月     十三     日
                                臺灣臺東地方法院刑事庭
                                    法  官  陳弘能
右正本證明與原本無異。
如不服本判決，應於判決送達後十日內向本院提出上訴狀。（須附繕本）
「切勿逕送上級法院」
                                    書記官  賴淑芬
中      華      民      國      九十二      年      五      月   十四   日
附記：
中華民國刑法第三百四十九條
收受贓物者，處三年以下有期徒刑、拘役或五百元以下罰金。
搬運、寄藏、故買贓物或為擔保者，處五年以下有期徒刑、拘役或科或併
科一千元以下罰金。
因贓物變得之財物，以贓物論。


司法院資訊處製作；財團法人民間司法改革基金會備份。
